【裁判字號】    99,抗,504
【裁判日期】    990617
【裁判案由】    返還提存物
【裁判全文】
臺灣高等法院民事裁定                   99年度抗字第504號
抗  告  人  丙○○
            甲○○
上列抗告人因與相對人桃園縣中壢市復華自辦市地重劃區重劃會
、經驥整體開發有限公司、乙○○間返還提存物事件，對於中華
民國99年3月9日臺灣桃園地方法院99年度聲字第169號所為裁定
提起抗告，本院裁定如下：
    主  文
抗告駁回。
抗告訴訟費用由抗告人負擔。
    理  由
一、按訴訟終結後，供擔保人證明已定20日以上之期間，催告受
    擔保利益人行使權利而未行使者，法院應依供擔保人之聲請
    ，以裁定命返還其提存物，民事訴訟法第 104條第1項第3款
    前段定有明文；又上開規定，於其他依法令供訴訟上之擔保
    者準用之，亦為同法第106條所明定。又民事訴訟法第104條
    第1項第3款所謂之訴訟終結，固應包括撤銷假扣押或假處分
    裁定及執行程序終結在內（最高法院92年度台抗字第 379號
    裁定參照）。惟在因假扣押或假處分供擔保之場合，因該擔
    保係為保障受擔保利益人因假扣押或假處分所受損害而設，
    倘執行法院已依假扣押或假處分裁定為假扣押或假處分之執
    行，則在執行法院撤銷執行程序前，受擔保利益人所受損害
    仍可能繼續發生，損害額既未確定，自難強令其行使權利，
    故必待假扣押或假處分之執行程序已撤銷，始得謂為訴訟終
    結（最高法院97年度台抗字第357號、91年度台抗字第490號
    裁定參照）。又訴訟終結後定20日以上期間之催告，既屬法
    定要件之一，則催告必須在訴訟終結之後，否則不生催告之
    效力（最高法院87年度台抗字第454號裁定參照）。
二、本件抗告人在原法院聲請意旨略以：伊等與相對人間請求清
    償債務事件，前遵原法院97年度裁全字第3033號民事裁定為
    擔保假扣押，曾提供面額新台幣 500萬元之台灣銀行無記名
    可轉讓定期存單為擔保，並以原法院97年度存字第1716號提
    存事件提存在案。茲因伊等業已撤銷上開假扣押裁定及撤回
    假扣押之執行，並經伊等定21日期間催告受擔保利益人即相
    對人行使權利而未行使等情，固據其提出提存書、原法院98
    年度司全聲字第92號民事裁定、加蓋有原法院98年12月25日
    收狀戳之撤回假扣押聲請狀、及台北漢中街郵局第 718號存
    證信函及掛號郵件收件回執為證（見原法院卷4至9頁）。
三、惟查，抗告人依上開假扣押裁定，為相對人全體提供上開擔
    保後，聲請原執行法院以97年度司執全字第1390號假扣押執
    行事件，對於相對人執行假扣押，並已據原執行法院囑託桃
    園縣楊梅地政事務所就相對人乙○○所有坐落桃園縣楊梅鎮
    ○○段264地號土地所有權應有部分50分之1辦畢查封登記（
    見原執行法院97年度司執全字第1390號假扣押執行事件卷51
    、52頁）。雖抗告人於98年12月25日具狀撤回上開假扣押執
    行之聲請（見原法院卷第 5頁即本院卷12頁），然原執行法
    院於收狀後，迄未撤銷該假扣押執行程序，囑託桃園縣楊梅
    地政事務所辦理塗銷上開查封登記，有本院公務電話查詢紀
    錄表足按（見本院卷40頁），其訴訟自尚未終結；又該訴訟
    既尚未終結，則抗告人即定21日期間催告相對人行使權利，
    亦不發生催告之效力，顯與民事訴訟法第106條準用第104條
    第1項第3款前段之規定不符，是抗告人依上開規定，聲請返
    還所提存之上開擔保金，自屬不應准許。從而原裁定駁回抗
    告人所為返還所提存上開擔保金之聲請，所持理由雖與本院
    不盡相同，但其結論並無二致，仍應維持。抗告意旨指摘原
    裁定不當，聲明廢棄，應認為無理由。
四、據上論結，本件抗告應認為無理由，依民事訴訟法第 495條
    之1第1項、第449條第2項、 第95條、第78條、第85條第1項
    前段，裁定如主文。
中    華    民    國    99    年    6     月    17    日
                    民事第六庭
                        審判長法  官  林鄉誠
                              法  官  張  蘭
                              法  官  梁玉芬
正本係照原本作成。
本裁定除以適用法規顯有錯誤為理由外，不得再抗告。如提起再
抗告，應於收受後10日內委任律師為代理人向本院提出再抗告狀
。並繳納再抗告費新台幣１千元。
中    華    民    國    99    年    6     月    21    日
                              書記官  常淑慧

司法院資訊處製作；財團法人民間司法改革基金會備份。
